最　高　行　政　法　院　裁　定　　　　　　　　　九十一年度裁字第一一二二號
　　抗　告　人　甲○○
右抗告人因與相對人中央健康保險局間全民健康保險事件，對於中華民國九十年七月
三十一日臺北高等行政法院八十九年度訴字第一四七六號裁定提起抗告，本院裁定如
左︰
　　主  文
抗告駁回。
抗告訴訟費用由抗告人負擔。
　　理  由
一、本件抗告意旨略謂：相對人八十九年一月五日健保北醫字第八九二○○○○一號
    函，核定不予給付抗告人申請退還自墊之醫療費用，僅說明不符合健保給付之理
    由，並未教示抗告人如有不服應於幾日內提起爭議審議，致抗告人失去有利之時
    間。抗告人在治療過程，醫師及相類病患均告知該項醫療費用為健保給付項目，
    如今該筆自墊費用仍借貸中，請依實體事由裁判等等。
二、本件抗告人前申請相對人核退其自墊之醫療費用，經相對人以八十九年一月五日
    健保北醫字第八九二○○○○一號函核駁。抗告人不服，循序提起撤銷訴訟。原
    裁定以：抗告人收受該函之日期，依木柵郵局之掛號郵件查詢單所載之投遞日期
    為八十九年一月八日，即以抗告人在申請審議書上記載收受該函之日期為同年月
    十一日，計算其申請審議之期間，應自八十九年一月十二日起算。因抗告人住居
    台北市，受理審議機關所在地亦為台北市，無須扣除在途期間，至同年三月十一
    日，原已屆滿全民健康保險爭議事項審議辦法第三條第一項前段規定申請審議應
    於接到保險人核定通知文件之日起六十日為之之期間，惟該日適逢週休二日之周
    六，翌日三月十二日又為星期日，應至八十九年三月十三日屆滿。抗告人迄三月
    二十日始郵寄申請書，於八十九年三月二十一日達到全民健康保險爭議審議委員
    會（下稱審議會），審議會以其爭議審議之申請已逾期，不予受理，自無不合，
    訴願決定予以維持，亦稱適法，抗告人未經合法之訴願程序，復提起行政訴訟，
    顯非合法，因而諭知駁回抗告人之起訴。經核並無不合。查抗告人為全民健保被
    保險人，對保險人即相對人之核定發生爭議，應先申請審議會審議，不服審議結
    果再行提起訴願及行政訴訟，觀全民健康保險法第五條之規定可知。申請審議為
    訴願先行程序，依同法條第二項授權訂定之全民健康保險爭議事項審議辦法第三
    條第一項前段規定，申請審議期間為六十日，較諸訴願期間多出一倍。抗告人自
    墊費用時既獲醫師及相類病患告知可由全民健保給付，則其申請退費，被相對人
    以健保不給付為由拒絕，顯與其申請目的相違，竟長時間未曾表示不服，致已逾
    申請審議期間。且當時行政程序法尚未施行，無從適用其中有關教示救濟期間之
    規定，原裁定認相對人之核駁函未記載教示內容，仍應遵循申請審議期間之規定
    ，尚難指為違誤。抗告難認有理由，應予駁回。
三、依行政訴訟法第二百七十二條、第一百零四條、民事訴訟法第四百九十二條第一
    項、第九十五條、第七十八條，裁定如主文。
中　　華　　民　　國　　九十一　　　年　　　十　　　　月　　　十一　　　日
                    最 高 行 政 法 院  第 一 庭
                                審 判 長 法  官　　　黃　綠　星
                                         法  官      高　啟　燦
                                         法  官　　　蔡　進　田
                                         法  官　　　黃　璽　君
                                         法  官　　　廖　宏　明
右  正  本  證  明  與  原  本  無  異
　　　　　　　　　　　　　　　　　　　　 法院書記官　邱　彰　德
中　　華　　民　　國　　九十一　　　年　　　十　　　　月　　　十一　　　日
